【裁判字號】    98,簡聲抗,4
【裁判日期】    980731
【裁判案由】    停止強制執行
【裁判全文】
臺灣桃園地方法院民事裁定             98年度簡聲抗字第4號
抗  告  人  甲○○
相  對  人  乙○○
上列當事人間停止強制執行事件，抗告人對於民國98年5 月6 日
本院桃園簡易庭98年度桃簡聲字第60號第一審裁定提起抗告，本
院裁定如下：
    主  文
抗告駁回。
抗告費用由抗告人負擔。
    理  由
一、抗告意旨以：(一)相對人執有抗告人於97年9 月4 日簽發、票
    碼CH453476號、面額新台幣85萬元之本票（下稱系爭本票）
    ，依票據法第123 條規定向本院聲請裁定，並經本院以97年
    度司票字第9623號裁定准予強制執行（下稱系爭本票裁定）
    ，相對人旋執系爭本票裁定聲請本院98年司執字第14530 號
    強制執行（下稱系爭14530 號強制執行程序）。(二)抗告人於
    原審民國98年4 月28日所提出民事停止執行聲請狀，僅記載
    「債權人已依非訟事件法第195 條第1 項規定起訴，爰依同
    條第2 項前段規定狀請鈞院鑒核，迅為停止執行之裁定，．
    ．．」，即抗告人並未聲請供擔保後停止執行。詎原裁定竟
    以：「．．聲請人既已依非訟事件法第195 條第1 項之規定
    提起確認本票債權不存在之訴，執行法院即應停止執行，是
    聲請人聲請本院准其供擔保停止強執執行程序，為無理由」
    ，而裁定駁回抗告人之聲請，原裁定認事用法殊有違誤，爰
    依法提起抗告，請求廢棄原裁定並另為適法之裁定等語。
二、按發票人主張本票係偽造、變造者，於前條裁定（指票據法
    第123 條所定執票人就本票聲請法院裁定強制執行事件）送
    達後20日內，得對執票人向為裁定之法院提起確認之訴。發
    票人證明已依前項規定提起訴訟時，執行法院應停止強制執
    行。但得依執票人聲請，許其提供相當擔保，繼續強制執行
    ，亦得依發票人聲請，許其提供相當擔保，停止強制執行。
    發票人主張本票債權不存在而提起確認之訴不合於第1 項之
    規定者，法院依發票人聲請，得許其提供相當並確實之擔保
    ，停止強制執行，非訟事件法第195 條定有明文。
三、經查：
  (一)相對人執有抗告人所簽發之系爭本票，向本院聲請取得系爭
    本票裁定，該裁定已於98年1 月16日送達抗告人，嗣抗告人
    於98年2 月4 日主張「系爭本票遭偽造」，向本院提起確認
    本票債權不存在之訴等情，業據本院依職權調閱本院97年司
    票字第9623號本票裁定及98年桃簡字第233 號確認本票債權
    不存在之訴卷證，查明無訛。經核，抗告人提起上開確認之
    訴係於收受系爭本票裁定送達後20日內之不變期間提起，而
    本院執行處亦已依非訟事件法第195 條第1 項規定停止執行
    在卷，無庸「裁定」，亦據本院依職權調取本院系爭14530
    號強制執行卷證，查明屬實。是抗告人具狀聲請本院「裁定
    」停止執行，與非訟事件法第195 條第1 項及第2 項前段規
    定，尚有未合，不應准許。綜上，原裁定駁回抗告人之聲請
    ，於法並無不合。抗告意旨求予廢棄原裁定，為無理由，應
    予駁回。
四、依民事訴訟法第436 條之1 第3 項、第495 條之1 第1 項、
    第449條第1項、第95條、第78條，裁定如主文。
中    華    民    國    98    年    7     月    31    日
                  民事第二庭  審判長法官  劉克聖
                              法      官  呂仲玉
                              法      官  張金柱
不得再抗告
以上正本證明與原本無異。
中    華    民    國    98    年    7     月    31    日
                              書  記  官  陳美宜


司法院資訊處製作；財團法人民間司法改革基金會備份。
